臺灣新竹地方法院交通事件裁定　　　　　 94年度交聲字第9號
移送機關　交通部公路總局新竹區監理所新竹市監理站
異議人即
受處分人　甲○○
上列受處分人因違反道路交通管理處罰條例案件，對交通部公路
總局新竹區監理所新竹市監理站於中華民國93年12月1日以竹監
三字第裁51─E00000000號裁決書，聲明異議，本院裁定如下：
    主  文
異議駁回。
    理  由
一、按駕駛人駕駛車輛在道路上，應遵守道路交通標誌、標線、
    號誌之指示、警告、禁制規定，道路交通管理處罰條例第4
    條第1項定有明文。次按汽車駕駛人，行經有燈光號誌管制
    之交岔路口闖紅燈者，處新臺幣（下同）1,800元以上5,400
    元以下罰鍰，同條例第53條亦有明文。再交通法庭認為聲明
    異議無理由者，應以裁定駁回之，此觀道路交通案件處理辦
    法第19條規定即明。
二、本件移送意旨略以：異議人即受處分人甲○○於民國93年10
    月6日8時30分許，騎乘MGE-657號重型機車，在新竹市○○
    路與竹蓮街口為新竹市警察局第三分局警員李澤宜舉發闖紅
    燈（往西大路），並填掣竹市警交字第E00000000號舉發違
    反道路交通管理事件通知單。異議人於上述舉發單所載應到
    案時間內提出申訴，移送機關以稽違933002502號函轉舉發
    單位查證，經舉發單位以竹市警三分交字0930027044號函答
    覆謂：異議人闖紅燈違規屬實，舉發無訛，且當場由異議人
    確認簽名具結在卷等情，異議人仍表不服，具狀聲明異議，
    移送機關依據道路交通管理處罰條例第53條規定於93年12月
    1日填摯竹監三字第裁51─E00000000號裁決書，處罰鍰新台
    幣1,800元整，並於同日由異議人簽收，異議人不服，提起
    聲明異議。
三、本件受處分人異議意旨略以：異議人當日駕騎MGE-657號重
    型機車，行經新竹市○○路與竹蓮街口，經員警以闖紅燈為
    由開單舉發。員警示意異議人停車時未鳴警笛或吹哨，亦未
    照相舉證，難以令入信服。又開單地點與員警所認之事發地
    點相距甚遠，且員警對違規地點反反覆覆，證明其精神狀況
    很差，故難以證明異議人即是員警所認定之違規人云云。
四、訊據異議人自承其有在前揭時、地駕騎MGE-657號重型機車
    之事實，然對於闖紅燈之違規事實則矢口否認，辯稱以前揭
    情詞云云。經查：
（一）證人即舉發本件警員李澤宜於本院訊問時結證稱：當天（
      93年10月6日）我在竹蓮市場服攤整勤務，於8時30分許騎
      機車從竹蓮街穿越南大路要往竹蓮寺方向，我是綠燈直行
      ，突然看到異議人騎機車由南大路往育賢國中方向闖紅燈
      直走，我就馬上左轉，將異議人攔下。我是在通過南大路
      與竹蓮街口方向目賭異議人闖紅燈，我是「當場舉發」，
      不是逕行開單。開單地點距違規地點約50到80公尺遠，是
      因為我剛好要經過路口，異議人先行通過，因為我還要從
      路口左轉所以速度比較慢，我就直接從旁邊跟異議人示意
      停車。至於違規地點之更改是因為異議人一直跟我說是東
      南街口，我開單時，他一直跟我請教法律，我要開單又要
      回答他才會誤寫，要給異議人簽名時，發現錯誤，故當場
      更正為竹蓮街口。於示意當事人停車時，只要能當場示意
      讓當事人停下來即可，非必需鳴警笛或拍照等語明確（見
      本院94年3月1日訊問筆錄）故異議人違規之事實，已據證
      人證述詳細。
（二）再者，交通員警掣單舉發違反道路交通管理處罰條例所列
      之違規事實，本質上為行政處分，係公務員基於職務上權
      力，依法就特定之具體事件所為具有公法上效果之單方行
      政行為，基於公務員為公法上行為具有公信力之原則，該
      行政處分當可被推定為真正，其據以依法處分之事實認定
      亦為真正無誤，本此公信原則，乃立法者賦予行政機關制
      定違反道路交通事件統一裁罰標準及處理細則，使勤務員
      警得當機處分（如該細則第23條）以達其維護交通秩序、
      安全之行政目的，反之，若謂公務員一切行政行為均需預
      留證據以證其實，則國家行政勢必窒礙難行，據此，刑事
      訴訟法就犯罪證據有關之規定中與屬行政秩序罰之交通違
      規裁罰本質不合之部分，自不在準用之列。從而，異議人
      既未就執勤員警之舉發有誤提出相關證據以供調查，本院
      亦查無任何證據足資證明員警有捏造事實違法取締之情事
      ，則執勤員警本其維護交通秩序、安全職責所為之舉發，
      自應受到合法、正確之推定。本件異議人確有違規行為乙
      節，堪以認定，異議人所執前開異議理由，並不可採。
五、綜上所述，原處分機關依道路交通管理處罰條例裁處異議人
    甲○○違反第53條罰鍰1,800元整，認事用法均無違誤，應
    予維持，本件異議為無理由，應予駁回。
六、據上論斷，應依道路交通案件處理辦法第19條，裁定如主文
    。
中　　華　　民　　國　　94　　年　　5 　　月　　25　　日
                  交通法庭法  官   魏瑞紅
以上正本證明與原本無異
如不服本裁定，應於裁定送達後5日內向本院提出抗告狀。
中　　華　　民　　國　　94　　年　　5 　　月　　25　　日
                          書記官   吳月華
